【裁判字號】    99,易,1640
【裁判日期】    990910
【裁判案由】    竊盜
【裁判全文】
臺灣高雄地方法院刑事判決              99年度易字第1640號
公  訴  人  臺灣高雄地方法院檢察署檢察官
被      告  乙○○
上列被告因竊盜案件，經檢察官提起公訴（99年度偵字第21931
號），嗣經本院裁定改依簡式審判程序審理、判決如下：
    主  文
乙○○犯攜帶兇器竊盜罪，累犯，處有期徒刑拾月。扣案如附表
編號 1所示之物沒收。
    事  實
一、乙○○前因違反槍砲彈藥刀械管制條例案件，經臺灣臺南地
    方法院以94年度訴字第1528號判處有期徒刑1 年10月確定，
    復因違反毒品危害防制條例案件，經本院以95年度訴字第86
    6 號判處有期徒刑6 月確定，再經臺灣臺南地方法院就上開
    所犯毒品罪裁定減刑有期徒刑3 月，並就所犯上開槍砲及毒
    品罪合併定應執行刑有期徒刑2 年確定，於民國97年10月7
    日縮短刑期假釋出監，並於97年12月30日保護管束期滿，假
    釋未經撤銷以已執行論。乙○○竟意圖為自己不法之所有，
    於99年7 月4 日15時許，騎乘車牌號碼J3N-179 號機車，攜
    帶客觀上足以作為兇器使用之鐵製油壓剪1 支，至高雄縣甲
    仙鄉之某甲仙往關山之產業道路旁，持該鐵製油壓剪斷電纜
    線，而竊取臺灣電力股份有限公司（下稱臺電公司）所有之
    3UC22m/m電纜線1 批（價值約新臺幣5,000 元）得手。乙○
    ○隨將上開竊得之電纜線1 批，以前開機車載回至高雄縣杉
    林鄉○○村○○路60號之租屋處，並持美工刀等工具剝取上
    開電纜線內部銅線欲變賣牟利，而於同日20時5 分許，為警
    循線在其前開租屋處查獲，並在該屋2 樓房間內扣得已剝去
    線皮之上開電纜線49公斤（業經發還）及附表編號1 、2 所
    示之物，及於前開機車置物箱內扣得附表編號3 所示之物。
二、案經高雄縣政府警察局旗山分局報告臺灣高雄地方法院檢察
    署檢察官偵查起訴。
    理  由
一、被告乙○○所犯係死刑、無期徒刑、最輕本刑為3 年以上有
    期徒刑以外之罪，其於準備程序就前揭被訴事實為有罪之陳
    述，經告知簡式審判程序之旨，並聽取其與公訴人之意見後
    ，本院認無不得或不宜改依簡式審判程序進行之處，爰依刑
    事訴訟法第273 條之1 第1 項規定裁定進行簡式審判程序。
二、上揭事實，業據被告乙○○於警詢、偵查及本院審理中坦承
    不諱（見偵卷第7-9 頁、116-117 頁、本院12-13 頁、21頁
    ），核與證人即任職臺灣電力公司之職員甲○○於警詢中之
    證述之情節相符（見偵卷22至23頁），並有被告用以竊盜所
    用之鐵製油壓剪1 支（即如附表編號1 所示）扣案可證，及
    贓物認領保管單1 份（見偵卷35頁）、搜索扣押現場照片及
    扣押物品照片12張（見偵卷39-44 頁）可稽，足認被告前開
    自白與事實相符。本案事證明確，被告上開犯行，堪予認定
三、按刑法第321 條第1 項第3 款之攜帶兇器竊盜罪，係以行為
    人攜帶兇器竊盜為其加重條件，此所謂兇器，其種類並無限
    制，凡客觀上足對人之生命、身體、安全構成威脅，具有危
    險性之兇器均屬之，且祇須行竊時攜帶此種具有危險性之兇
    器為已足，並不以攜帶之初有行兇之意圖為必要（最高法院
    79年臺上字第5253號判例參照）。本件用以剪斷電纜線如附
    表編號1 所示鐵製油壓剪1 支，係金屬材質而質地堅硬，此
    有扣押物品照片1 張附卷可參（見偵卷第42頁下方照片編號
    8 ），且既足供切割電纜線，前端當甚為銳利，若持以行兇
    ，客觀上足對人之生命、身體、安全構成危險性，係屬兇器
    無訛。又按竊盜或損壞電桿、電線、變壓器或其他供電設備
    者，依刑法之規定從重處斷，電業法第105 條定有明文。被
    告所竊電纜線係臺電公司所有架設於電線桿上用以輸送電力
    之電線，自屬供電業者供給電能所用之供電設備，並非一般
    私人電纜線，是該當電業法所稱之電線無訛，至被告雖陳稱
    行竊當時電線桿傾倒，該電纜線並未通電等語，惟該電纜線
    既屬UC22m/m 電纜線，仍隨時處於得供臺電公司輸送電能之
    狀態，縱因有其他事由暫未供電，仍無礙於該罪之成立。是
    核被告所為，係犯刑法第321 條第1 項第3 款之攜帶兇器竊
    盜罪。又被告所竊取電業法所稱之電線，依電業法第105 條
    之規定，應依刑法之規定從重處斷（按電業法第105 條僅是
    促請法院量刑之注意規定，並非創設一獨立之罪名，若檢方
    僅以刑法第321 條第1 項第3 款罪名起訴，並未論以電業法
    第105 條規定，法院判決時無需引用刑事訴訟法第300 條規
    定變更起訴法條，只需敘明依電業法第105 條規定從重處斷
    即可，臺灣高等法院暨所屬法院98年法律座談會刑事類提案
    第13號參照）。被告有事實欄所述之前科紀錄及執行情形，
    此有臺灣高等法院被告前案紀錄表在卷可佐，其於受有期徒
    刑之執行完畢後5 年以內故意再犯本件有期徒刑以上之罪，
    為累犯，應依刑法第47條第1 項之規定，加重其刑。爰審酌
    被告正值青壯年，卻不思以正當途徑獲取金錢，持鐵剪竊取
    臺電公司之電纜線，非但造成臺電公司之財物損失，更因其
    供電設備遭破壞，影響用電人之權益，行為誠屬不該，惟念
    及被告坦承犯行，態度尚可，參以其所竊得之財物價值、其
    犯罪動機、目的、手段等一切情狀，爰量處如主文所示之刑
    。至檢察官具體求刑有期徒刑1 年稍嫌過重，仍以主文所示
    之刑為妥，附此敘明。扣案之如附表編號1 所示鐵製油壓剪
    1 支，係被告所有供本件竊盜犯罪所用，應依刑法第38 條
    第1 項第2 款之規定宣告沒收。扣案如附表編號2 所示之物
    品，雖為被告所有，然無證據證明被告犯本件竊盜犯罪所用
    之物，另扣案如附表編號3 所示物品，經被告否認為其所有
    ，且無證據證明為被告犯本件竊盜犯罪所用，均不予諭知沒
    收。
據上論斷，應依刑事訴訟法第299 條第1 項前段、第273 條之1
第1 項，電業法第105 條，刑法第321 條第1 項第3 款、第47條
第1 項、第38條第1 項第2 款，判決如主文。
本案經檢察官張貽琮到庭執行職務。
中    華    民    國    99    年    9     月    10    日
                  刑事第一庭    法  官  陳億芳
以上正本證明與原本無異。
如不服本判決應於收受判決後10日內向本院提出上訴書狀，並應
敘述具體理由。其未敘述上訴理由者，應於上訴期間屆滿後20日
內向本院補提理由書(均須按他造當事人之人數附繕本)「切勿逕
送上級法院」。
                                書記官  鄭於珮
中    華    民    國    99    年    9     月    13    日
附表：
┌──┬────────────┬────────────────┐
│編號│扣案物品名稱及數量      │附註                            │
├──┼────────────┼────────────────┤
│1   │鐵製油壓剪1支           │扣押地點：高雄縣杉林鄉月眉村桐竹│
│    │                        │路60號                          │
│    │                        │扣押物品照片：偵卷42頁下方照片編│
│    │                        │號8                             │
├──┼────────────┼────────────────┤
│2   │油壓剪2 支、美工刀4 支、│扣押地點：高雄縣杉林鄉月眉村桐竹│
│    │刀子2 支、鐵剪（老虎鉗）│路60號                          │
│    │1 支、噴燈1 臺、磅秤1 臺│扣押物品照片：偵卷41頁下方照片1 │
│    │                        │張（即照片編號6 ）、偵卷42頁上方│
│    │                        │照片1 張（照片編號7 ）、偵卷43  │
│    │                        │頁照片2 張（照片編號9 、10）。  │
├──┼────────────┼────────────────┤
│3   │美工刀1 支、鐵剪2 支、螺│扣押地點：於車牌號碼J3N-179 號機│
│    │絲起子4 支、方頭螺絲3 支│車置物箱內                      │
│    │、活動扳手7 支。        │扣押物品照片：偵卷44頁下方照片1 │
│    │                        │張（即照片編號12）。            │
└──┴────────────┴────────────────┘
附錄本判決論罪科刑之法條
刑法第321 條第1 項第3 款
犯竊盜罪而有左列情形之一者，處6 月以上、5 年以下有期徒刑
：
三、攜帶兇器而犯之者。
電業法第105條
竊盜或損壞電桿、電線、變壓器或其他供電設備者，依刑法之規
定從重處斷。

司法院資訊處製作；財團法人民間司法改革基金會備份。
